臺灣臺中地方法院民事裁定　　　　　　 100年度司護字第91號
聲　請　人　臺中市政府
法定代理人　胡志強
受　安置人　M026　　真實.
法定代理人　M026M　 真.
上列聲請人聲請保護安置事件，本院裁定如下：
    主  文
受安置人應交付聲請人委託之少年福利機構續予輔導及協助。
聲請費用由聲請人負擔。
    理  由
一、本件聲請意旨略以：受安置人M026（為十二歲以上未滿十八
    歲之少年，依兒童及少年福利法第四十六條規定「不得揭露
    足以識別兒童及少年身分之資訊」，真實姓名年籍詳卷對照
    表）於民國九十九年九、十月間，經由同學引薦至周家煜為
    經紀人所經營之ＡＴＭ公司從事坐檯、陪酒工作，與客人喝
    酒聊天，每小時報酬為新臺幣（下同）一千二百元，由經紀
    人抽取四百元，受安置人領取八百元，嗣後經臺中市政府警
    察局第二分局公益派出所查獲，認有從事性交易之虞，經聲
    請人依兒童及少年性交易防制條例第十五條第一項規定，將
    受安置人送往聲請人之緊急收容中心安置，經短期觀察結果
    ，認該少年有保護安置之必要，業經本院於一００年月四月
    二十二日以一００年度司護字第七０號裁定准予安置於短期
    收容中心。再依兒童及少年性交易防制條例第十七條第一項
    之規定，主管機關安置少年後應於二週至一個月內向法院提
    出觀察輔導報告及建議處遇方式，並聲請法院裁定。茲經短
    期觀察結果，評估受安置人在安置期間尚能遵守機構規定，
    惟其價值觀念偏頗，交友、行為方面尚不穩定，易受外界誘
    惑，且家庭及親職功能均不佳，暫不宜責付法定代理人，亟
    需予以長期之輔導匡正，爰依兒童及少年性交易防制條例第
    十八條第三項規定，聲請裁定准予將受安置人安置於少年福
    利機構，建立正當之兩性交往觀念，繼續學業或學習一技之
    長等語。並提出臺中市私立家扶希望學園觀察輔導報告書、
    臺中市政府社會工作員個案訪視處理建議表、戶籍謄本影本
    各一份為證。
二、按主管機關依兒童及少年性交易防制條例第十六條之規定安
    置後，應於二週至一個月內向法院提出觀察輔導報告及建議
    處遇方式，並聲請法院裁定。法院依審理結果，認為該兒童
    或少年有從事性交易者，除有（一）罹患愛滋病者。（二）
    懷孕者。（三）外國籍者。（四）來自大陸地區者。（五）
    智障者。（六）有事實足證較適宜由父母監護者。（七）其
    他事實足證不適合中途學校之特殊教育，且有其他適當之處
    遇者外，法院應裁定將其安置於中途學校施予二年之特殊教
    育；法院就前項所列七款情形，及兒童或少年有從事性交易
    之虞者，應分別情形裁定將兒童或少年安置於主管機關委託
    之兒童福利機構、少年福利機構、寄養家庭或其他適當醫療
    或教育機構，或裁定遺送、或交由父母監護、或為其他適當
    處遇，並通知主管機關續予輔導及協助，兒童及少年性交易
    防制條例第十七條第一項、第十八條第二項、第三項分別定
    有明文。
三、本院審核聲請人所提出之觀察輔導報告書、訪視處理建議表
    所載，受安置人之生父母離異，其權利義務行使或負擔由生
    母任之，親子關係良好，家中經濟狀況穩定，親友間能提供
    受安置人家庭生活上之幫助，但對於受安置人之管教未能給
    予協助；受安置人自國中階段即有中輟情況，據生母所述，
    受安置人自高一開始即常在外居住，偶爾回家過夜，生母並
    不知受安置人在外生活交友狀況，直至今年二月間被警方查
    獲吸毒及從事傳播妹工作，始知受安置人在外行為，生母認
    為受安置人被朋友帶壞才犯錯，但對於受安置人之管教採放
    任方式，缺乏親職功能及教養技巧；受安置人欠缺是非判斷
    能力，高職夜間部僅就讀二個月即因沒興趣而辦理休學，獨
    自在外居住期間，為維持生活開銷及滿足物質慾望，從事傳
    播妹坐檯陪酒工作，其金錢價值觀及交友、兩性交往觀念尚
    待學習，建議安置受安置人於社會福利機構，此有前揭聲請
    人所提之書證在卷可稽。雖受安置人於本院訊問時希望返家
    與生母同住，不願住在安置機構；其法定代理人即生母林怡
    妍則陳稱：目前待業中，經濟來源仰賴親友資助等語（本院
    一００年五月二十七日訊問筆錄參照）。惟衡之上情，受安
    置人年紀尚輕，對是非的分辨能力不足，自我保護之觀念薄
    弱，加以生母無法有效管教受安置人，其親職能力有限，且
    目前無獨立經濟能力，受安置人在欠缺適當教養之情況下，
    有多項偏差行為，依受安置人對兩性之態度及生活價值觀，
    恐易再受金錢利誘，足認其有再從事性交易行為之虞。據此
    ，本院認受安置人觀念偏頗，而其家庭又無法提供良好成長
    空間與教養方式，顯見內在及外在環境，對現階段少年均不
    利，為使受安置人得以匡正，並使受安置人獲得長期安定之
    環境，重新學習正確價值、是非觀，並斟酌受安置人之最佳
    利益，認此一建議應屬合法妥適，應予准許。爰依兒童及少
    年性交易防制條例第十八條第三項規定，將受安置人交付聲
    請人安置於主管機關委託之少年福利機構，續予輔導及協助
    ，且比照本條第二項規定特殊教育期間，以施予二年之長期
    輔導為限。
四、依兒童及少年性交易防制條例第十八條第三項、第五條、非
    訟事件法第二十一條第一項前段，裁定如主文。
中    華    民    國    100    年    5    月    31    日
                  家事法庭    司法事務官  羅欣寧
上正本證明與原本無異
如不服本件裁定，得於裁定書送達之翌日起十日內，以書狀敘述
理由，向本庭提起抗告。並應繳納抗告費新臺幣一千元（需附繕
本）。
中    華    民    國    100    年    5    月    31    日
                              書  記  官  廖于萱